臺灣桃園地方法院民事裁定
111年度司繼字第444號
聲  請  人  財政部國有財產署北區分署

法定代理人  郭曉蓉  
代  理  人  張珈嫚  
被  繼承人  陳景杰(亡)


上列聲請人聲請酌定代管遺產之管理報酬費用事件，本院裁定如
下：
    主      文
聲請人管理被繼承人之遺產報酬合計為新臺幣肆佰貳拾陸元，由
被繼承人陳景杰之遺產負擔。
聲請人管理被繼承人之遺產代墊費用合計為新臺幣參仟肆佰貳拾
捌元，由被繼承人陳景杰之遺產負擔。
聲請程序費用新臺幣壹仟元由被繼承人陳景杰之遺產負擔。
    理      由
一、按遺產管理人得請求報酬，其數額由親屬會議按其勞力及其
    與被繼承人之關係酌定之；親屬會議不能召開或召開有困難
    時，依法應經親屬會議處理之事項，由有召集權人聲請法院
    處理之，民法第1183條、第1132條第2項前段規定甚明。次
    按，關於遺產管理、分割及執行遺囑之費用，由遺產中支付
    之，民法第1150條前段亦有明文。復按法院處理應經親屬會
    議處理之民法第1183條所定遺產管理人報酬之酌定，得調查
    遺產管理人所為遺產管理事務之繁簡及被繼承人之遺產收益
    狀況，此觀非訟事件法第167條規定甚明。是就法院選任之
    遺產管理人之報酬，應按遺產管理人與被繼承人之關係、管
    理事務之繁簡、遺產狀況及其他情形斟酌定之。末按遺產管
    理人應作成管理財產目錄，並應經公證人公證，其費用由被
    繼承人之財產負擔之，家事事件法第141條準用同法第148條
    規定。
二、本件聲請意旨略以：聲請人前經本院以109年度司繼字第169
    1號民事裁定選任為被繼承人陳景杰之遺產管理人。依民法
    第1183條規定，遺產管理人得請求報酬，其數額由親屬會議
    按其勞力及與繼承人之關係酌定之，惟本案並無親屬會議可
    資酌定報酬數額，爰依民法第1132條及財政部訂頒「代管無
    人承認繼承遺產作業要點」第13條第4款、第5款之規定，聲
    請本院酌定被繼承人遺產現值1.5%及遺產管理代墊費用。因
    被繼承人名下遺有郵局存款新臺幣（下同）2萬8,406元，故
    聲請人之管理報酬按上開遺產價值1.5%計算應為426元。又
    代管期間聲請人共墊付之必要費用為3,428元，為此請求核
    定代管被繼承人遺產之管理報酬及管理期間之墊付費用合計
    3,854元等語。
三、經查，本件聲請人主張其經本院109年度司繼字第1691號民
    事裁定選任為被繼承人陳景杰之遺產管理人，業據提出本院
    109年度司繼字第1691號民事裁定暨確定證明書等件影本為
    證，並經本院調閱前開卷宗查核屬實。次查，被繼承人陳景
    杰之遺產經本院109年度司繼字第1691號民事裁定、109年度
    司家催字第184號裁定對其大陸地區以外繼承人、債權人及
    受遺贈人為公示催告，此經本院調閱上開卷宗查核無誤。茲
    本院審酌聲請人所述管理被繼承人陳景杰遺產事務之過程及
    證明文件，並參照財政部訂頒「代管無人承認繼承遺產作業
    要點」第13條第4款之規定，酌定其遺產管理報酬為遺產現
    值之百分之一點五應屬適當，而被繼承人陳景杰之遺產為現
    金28,406元，以遺產現值之百分之一點五即426元（元以下
    四捨五入）核定為遺產管理報酬。而聲請人主張於代管遺產
    期間，因管理遺產而墊付之費用3,428元乙節，業據聲請人
    提出財政部國有財產署北區分署桃園辦事處接管墊付費用明
    細表、財政部國有財產署北區分署原始憑證黏存單、支出憑
    證黏貼單等見影本在卷可稽，應予准許，爰裁定如主文。另
    本件聲請費1,000元，已另於首揭主文第三項中諭知，併予
    敘明。
四、如不服本裁定應於送達後10日內向本院提出抗告狀，並應繳
    納抗告裁判費新臺幣1,000 元整。
中　　華　　民　　國　　111 　年　　3 　　月　　24　　日
                   家事法庭司法事務官　蔡淑蘭
以上正本係照原本作成。